臺灣臺北地方法院民事判決             99年度重訴字第267號
原      告  祭祀公業法人臺北縣劉榮公
法定代理人  劉昌茂
訴訟代理人  劉興業律師
複  代理人  陳山豪
被      告  劉金珠
訴訟代理人  郭方桂律師
上列當事人間土地所有權移轉登記事件，經本院於民國100 年11
月11日言詞辯論終結，判決如下：
    主  文
被告應給付原告新臺幣肆仟捌佰捌拾陸萬貳仟零玖拾伍元。
原告其餘之訴駁回。
訴訟費用由被告負擔。
本判決第一項於原告以新臺幣壹仟陸佰萬元為被告供擔保後，得
假執行。但被告如以新臺幣肆仟捌佰捌拾陸萬貳仟零玖拾伍元為
原告預供擔保，得免為假執行。
原告其餘假執行之聲請駁回。
    事實及理由
壹、程序部分
一按以祭祀公業為當事人者，如祭祀公業尚未登記為法人者，應
  按非法人團體之例，載為「某祭祀公業」，並列管理人為其法
  定代理人，且若訴訟已繫屬於法院者，原關於祭祀公業之記載
  係以管理人自己名義為祭祀公業任訴訟當事人之方式記載，經
  於當事人欄內予以改列為祭祀公業之方式記載，則僅係當事人
  之更正，不生當事人能力欠缺之問題（最高法院97年度第2 次
  民事庭會議決議參照）。經查，本件原告起訴時，係由劉茂昌
  以祭祀公業劉榮公管理人名義起訴，嗣於訴訟繫屬中經臺北縣
  政府於民國99年9 月14日北府民宗字第0990757006號函核發法
  人登記書，名稱為「祭祀公業法人臺北縣劉榮公」（見本院卷
  (二)第94、95頁），是原告於99年9 月16日具狀更名，並以劉昌
  茂為法定代理人，僅為記載方式之更正，無礙當事人同一性，
  亦即，原告自訴訟繫屬時起即為「祭祀公業法人臺北縣劉榮公
  」，首先敘明。
二次按不變更訴訟標的，而補充或更正事實上或法律上之陳述者
  ，非為訴之變更或追加，民事訴訟法第256 條定有明文。查原
  告於起訴時主張本件係借名登記，依民法第549 、532 、544
  條等委任契約之相關規定請求（本院卷(一)第3 頁），98年12月
  17日提出「民事起訴狀」（實為準備書狀），其中第3 點記載
  更正以民法第767 條為請求權依據（同卷第35頁），原告嗣於
  99年4 月9 日再次具狀陳明仍主張借名登記，並補充請求權基
  礎為民法第179 條（同卷第224 頁），並未變更訴訟標的，僅
  為補充或更正法律上陳述，非屬訴之變更或追加。
三再按訴狀送達後，原告不得將原訴變更或追加他訴，但請求之
  基礎事實同一者，不在此限，民事訴訟法第255 條第1 項第2
  款定有明文。經查，原告起訴時係聲明：被告應將坐落新北市
  ○○區○○段芊蓁湖小段10-638、10-639、15-3地號、新北市
  ○○區○○段154 、155 、156 、161 、162 、163 、164 、
  169 、170 、171 、172 、173 、174 地號等16筆土地（下稱
  系爭土地），及坐落新北市○○區○○段170 地號土地上之門
  牌號碼為新北市○○區○○路67號之建物（下稱系爭建物，與
  系爭土地合稱系爭房地）所有權移轉登記予原告，99年5 月7
  日具狀追加聲明備位聲明為：如不能移轉登記，被告即應給付
  原告新臺幣（下同）1 億3,776 萬8,341 元（本院卷(二)第19頁
  ），嗣因系爭房地業經拍定，原告撤回上開請求將系爭房地之
  所有權移轉登記予被告之聲明，二項聲明之爭點均在被告是否
  僅為借名登記名義人，及有無將系爭不動產所有權移轉登記予
  原告之義務，基礎事實均屬同一，訴訟資料及證據亦均共通，
  宜於同一訴訟程序解決，應予准許。
貳、實體部分
一原告起訴主張：訴外人劉嘉棟擔任原告前任管理人期間，陸續
  處分變賣原告之財產，並以所得資金購買系爭土地，礙於當時
  法令限制不具自耕農身分者承受農地，無法辦理所有權移轉登
  記，且經最高法院以43年臺上字第50號判決認定原告斯時僅為
  祭祀公業，無權利能力，不得為權利義務之主體，亦無法登記
  為所有權人，劉嘉棟遂於58年8 月12日，以原告管理人之身分
  ，與具有自耕農身分之葉桂枝（即被告之母）簽訂協議書，約
  定借用葉桂枝之名義，將系爭土地之所有權登記為葉桂枝所有
  （下稱系爭58年協議書）。至64年間，原告仍無法登記為系爭
  土地之所有權人，劉嘉棟復於64年6 月20日與葉桂枝及被告共
  同簽訂協議書，載明借名登記之旨（下稱系爭64年協議書，以
  下就上開二份協議書合稱系爭借名登記契約）。嗣葉桂枝於76
  年7 月1 日死亡，系爭房地均由被告繼承，於76年11月21日辦
  妥繼承登記。農業發展條例及土地法於89年1 月26日修正後，
  農地之承受人不再限於具有自耕農身分者，原告屢次請求被告
  辦理移轉登記手續，均遭拒絕，茲再以起訴狀繕本之送達終止
  借名登記契約，且因系爭房地業經拍定，請求移轉登記系爭房
  地所有權，已屬不能，爰依借名登記契約、類推適用民法關於
  委任之規定，及依不當得利之法律關係，或民法第1 條之法理
  （未定順位），請求被告償還系爭房地之價額。並聲明：(一)被
  告應給付原告1 億3,776 萬8,341 元。(二)願供擔保聲請宣告假
  執行。
二被告則以：系爭土地為葉桂枝出資購買，原告與葉桂枝間並無
  借名登記契約存在，並非系爭土地所有權人。被告之印章均放
  置家中，他人可任意取用，印鑑證明上「劉金珠」並非被告親
  簽，系爭64年協議書亦未經被告簽名，均非真正；縱認系爭協
  議書為真正，該等協議書亦未載明劉嘉棟代理原告之旨，對原
  告不生效力。又縱認原告與葉桂枝有借名登記契約存在，該契
  約之目的在脫免土地法第30條禁止規定，應屬無效。再縱認原
  告與葉桂枝有借名登記契約有效，自葉桂枝76年7 月1 日死亡
  時起，借名登記契約即為終止，原告之返還請求權亦已罹於時
  效等語，資為抗辯。並聲明：原告之訴及假執行聲請均駁回。
三經查：
(一)劉嘉棟於39年11月19日當選為原告之管理人，73年7 月18日死
  亡，76年3 月11日由訴外人劉耀仁接任管理人，93年9 月19日
  再改由劉昌茂擔任管理人等情，有管理人選任決議書、臺北縣
  新店市公所（76）北縣民字第6807號函等在卷可稽（見本院卷
  (一)第89頁、第120 頁，本院卷(二)第94、95頁）。
(二)葉桂枝於55年5 月31日登記為系爭土地所有權人，63年2 月12
  日登記為系爭建物所有權人，登記取得原因均為買賣。葉桂枝
  於76年7 月1 日死亡，系爭房地均由被告繼承，76年11月21日
  辦妥繼承登記。被告於74年間向土地銀行借款，於74年3 月3
  日以系爭土地設定2,000 萬元最高限額抵押權為擔保，87年3
  月17日除清償部分借款，另設定1,140 萬元最高限額抵押權為
  擔保，93年2 月20日設定第二順位最高限額抵押權1,000 萬元
  予訴外人顏弘毅，嗣被告無力清償，經土地銀行就系爭土地向
  本院民事執行處聲請強制執行（案列98年度司執字第34439 號
  ），100 年8 月24日由訴外人高毓茹、林韋伶拍定等情，有系
  爭土地登記謄本、土地登記簿、建築改良物登記簿、不動產拍
  賣筆錄、本院民事執行處北院木98司執獲字第34439 號分配表
  等在卷可憑（本院卷(一)第40-73 頁、第179-208 頁，本院卷(二)
  第162-163 頁、第277-278 頁、第298 頁）。
(三)系爭土地地號編定情形：
(1)新北市○○區○○段芊蓁湖小段10-28 地號於61年6 月27日分
  割增加10-88 地號，67年8 月23日逕為分割增加同段10-125、
  10-638、10-639、10-640地號。10-125地號因分割增加10-636
  、10-637地號。89年10月4 日地籍圖重測，10-28 地號重新編
  為新北市○○區○○段156 地號，10-88 地號編為新北市○○
  區○○段170 地號，10-125地號編為新北市○○區○○段161
  地號，10-636地號編為新北市○○區○○段162 地號，10-637
  地號編為新北市○○區○○段163 地號，10-640地號編為新北
  市○○區○○段164 地號。
(2)新北市○○區○○段芊蓁湖小段15地號於88年4 月22日地籍圖
  重測，分割出15-3地號，89年10月4 日地籍圖重測，15地號重
  新編定為新北市○○區○○段169 地號。
(3)89年10月4 日地籍圖重測，新北市○○區○○段芊蓁湖小段10
  -29 地號重新編定為新北市○○區○○段154 地號，17地號編
  為新北市○○區○○段155 地號，16地號編為新北市○○區○
  ○段171 地號，16-1地號編為新北市○○區○○段172 地號，
  16-2地號編為新北市○○區○○段173地號。
(4)以上見土地登記第二類謄本、建築改良物登記簿、土地登記簿
  （本院卷(一)第40-73 頁，本院卷(二)第162-166 頁、第167-174
  頁、第175-182頁）。
(四)系爭建物自56年間起即供原告放置牌位，即供原告派下員祭祀
  使用至今（見本院卷(二)第106 頁反面、第113 頁）。
四兩造爭執要點及本院之判斷：原告主張系爭房地為原告前任管
  理人劉嘉棟借名登記於葉桂枝名下，被告因繼承而登記為系爭
  房地所有權人，系爭房地業經第三人拍定，依終止借名登記後
  給付不能之法律關係，請求被告賠償系爭房地之價額等語，為
  被告否認，並以上開情詞置辯。則本件爭點厥為：(一)原告與葉
  桂枝間是否成立借名登記契約？(二)系爭借名登記契約是否因違
  反土地法第30條之規定而無效？(三)原告基於系爭借名登記契約
  之請求權是否已罹於時效？(四)原告請求被告給付1 億3,776 萬
  8,341 元，是否有理？
(一)原告與葉桂枝間成立借名登記契約：
1.劉嘉棟前於58年8 月12日與葉桂枝簽訂協議書（即系爭58年協
  議書），約定：「茲因甲方（即劉嘉棟）於民國55年間出國時
  ，委託乙方（即葉桂枝）代為購買坐落臺北縣新店鎮○○段芊
  蓁湖小段10-28 、10-29 、15、16、16-1、16-2、16-3、17等
  地號計捌筆，共面積2 公頃1193，當時購買價款均由甲方支付
  ，所有產權名義係以乙方名義登記，故產權乃歸甲方所有，與
  乙方無關，今後甲方不論在海內外時，乙方不得將上項土地或
  地上建物擅自變更或買賣等行為。乙方如將上項不動產轉賣未
  經甲方同意者，願受法律裁判如刑事處分。特立此協議書兩份
  ，甲乙方各執一份為據。（如甲方出國時，乙方不能受騙隨便
  蓋章）」、「右開土地係暫時安靈劉榮公劉氏家廟故不得買賣
  行為。」（見本院卷(二)第183 頁）。復於64年6 月20日與葉桂
  枝及被告簽訂協議書（即系爭64年協議書），見證人為訴外人
  吳清意，約定：「茲因甲方（即劉嘉棟）時常來往僑居巴西聖
  保羅開拓農場及貿易事業關係，致無法兼顧在台產權，致委任
  乙方同居人葉桂枝及所認養丙方劉金珠兩位代為購買坐落臺北
  縣新店鎮○○段芊蓁湖小段10-28 、10-29 、15、16、16-1、
  16-2、16-3、17等地號計捌筆，共面積2 公頃1193，當時購買
  價款均由甲方支付，所有產權名義係以乙方名義暫時登記，故
  產權乃歸甲方所有與乙丙方無關，今後甲方無論在海內外萬一
  有任何事故發生時，乙丙方不得將上項不動產及地上建物擅自
  變更或買賣等行為。乙丙方如將上項不動產轉賣或變更，未經
  甲方或直系血親之長子劉俊夫同意時。乙丙方願受法律之制裁
  及刑事處分，並放棄先訴抗辯權。為慎重起見。甲方要求乙方
  附身份證影印本乙份，丙方附印鑑證明乙張及身份證影印本乙
  份。以示乙丙方誠意。萬一甲方在海內外往來，真有事故發生
  時。上項之產權全由甲方指定直系血親劉俊夫全權處理及名義
  之回復，乙丙方要從旁協助，不得刁難，不得異議。特立此協
  議書為據。」（見本院卷(一)第141 頁）。依上開協議書內容觀
  之，系爭土地乃由劉嘉棟購入，與系爭建物均係借用葉桂枝及
  被告為登記名義人，管理、使用、處分權仍屬劉嘉棟，或劉嘉
  棟指定之訴外人劉俊夫，作為原告祭祀之用。
2.證人劉耀仁（原名劉俊夫）於本院審理時到庭結證稱：其為劉
  金珠之兄，其父劉嘉棟購買系爭土地時均陪同在場，賣方是詹
  陳四海，以30多萬元購買約16坪土地，系爭土地為保安林，當
  時無建物存在，因劉嘉棟經常出國，故暫時登記於葉桂枝名下
  ，有叫葉桂枝寫切結書，表明暫時登記，仍為祭祀公業用地。
  劉嘉棟與葉桂枝簽訂系爭58年協議書時其在場，見證人吳清意
  是劉嘉棟私人秘書。購買系爭土地之資金係原告出賣萬華廟地
  所得價金，劉嘉棟並未出資，原告廟地原本在寶德里，遭人占
  用，前任管理人收租金。劉嘉棟當管理人後，要求租戶遷移，
  向他人借錢為強制執行，出售該廟地後，即購買系爭土地，並
  興建系爭建物作為廟地。葉桂枝不會寫字，系爭58年協議書上
  葉桂枝的名字是吳清意寫的，由葉桂枝用印並按捺指印。劉嘉
  棟與葉桂枝、被告簽訂系爭64年協議書時，其與吳清意均在場
  ，由葉桂枝、被告親自用印。葉桂枝沒有工作，名下無其他不
  動產，都是向劉嘉棟要錢等語（見本院卷(二)第38頁反面至第39
  頁反面）。
3.經核證人劉耀仁上開證言，與系爭58年、64年協議書內容一致
  ；而葉桂枝於55年5 月31日以買賣為原因登記為系爭土地所有
  權人，58年8 月12日簽訂系爭58年協議書，63年2 月12日以買
  賣為原因登記為系爭建物所有權人，64年6 月20日簽訂系爭64
  年協議書，簽訂協議書之時間亦與登記時間之時序相符；參以
  劉嘉棟、葉桂枝於70年間與臺北縣新店鎮○○段芊蓁湖小段10
  -29 地號土地所有權人陳明雄及北新美之城明佳建設股份有公
  司簽訂之土地、道路使用同意書觀之，上開土地與鄰地間關於
  道路寬度、使用方式，及補償金等約定，均由劉嘉棟具名，而
  非單獨以葉桂枝名義為之（見本院卷(一)第248-249 頁），可見
  劉嘉棟就系爭土地實際上有管理、處分權等情，足認系爭土地
  之購入及系爭建物之建造均為原告出資，由劉嘉棟處理購買土
  地、建造房屋及登記事宜，惟因劉嘉棟經常出國，無法及時處
  理系爭房地相關事務，遂借用葉桂枝之名義登記為所有權人，
  而劉嘉棟為避免葉桂枝或葉桂枝之繼承人即被告擅自處分系爭
  房地，先後與葉桂枝、被告簽訂系爭58年、64年協議書，載明
  葉桂枝、被告僅為登記名義人，非實際所有權人之旨，並經葉
  桂枝、被告於協議書親自用印等情屬實，是葉桂枝、被告與原
  告間確有系爭房地僅暫時登記於葉桂枝名下之合意。從而，原
  告主張系爭土地乃原告出資購得，系爭建物亦為原告出資興建
  ，葉桂枝與原告間成立借名登記契約，應可採信。
4.被告雖抗辯系爭64年協議書亦未經被告簽名，並非真正云云。
  惟系爭64年協議書被告之印文，乃被告親自蓋用之情，業據證
  人劉耀仁證述明確，被告復未能舉證證明劉嘉棟擅自蓋用被告
  印章之情，被告上開抗辯，不足採信。被告又抗辯上開協議書
  未表明代理之旨，對原告不生效力云云。按代理人雖未以本人
  名義或明示以本人名義為法律行為（顯名代理），惟實際上依
  其他情形足以推知其有代理本人之意思，而為相對人所明知或
  可得而知者，自仍應對本人發生代理之效力，此即所謂之「隱
  名代理」，最高法院著有98年度臺上字第1570號判決意旨可參
  。由證人劉耀仁前述證言，及系爭58年協議書載明系爭土地供
  原告祭祀，設置家廟之情，佐以葉桂枝、被告均與劉嘉棟同居
  ，葉桂枝與被告就系爭房地為原告所有，劉嘉棟乃為原告處理
  財產，而代理原告與二人簽訂系爭58年、64年協議書一節，自
  知之甚稔，系爭58年、64年協議書縱未載明代理之旨，自仍應
  對原告發生代理之效力。況縱使劉嘉棟無權代理原告簽訂系爭
  58 年 、64年協議書，此項無權代理之效力如何，亦僅本人即
  原告得為承認與否之決定，尚無由被告代為主張對原告不生代
  理效力之餘地，被告此部分抗辯，為無理由，不足為取。至被
  告雖辯稱系爭土地為葉桂枝出資購買云云，惟迄未提出任何證
  據以實其說，況葉桂枝並非原告派下員，與劉嘉棟亦僅有同居
  關係，豈有花費巨額款項購買系爭土地後，於長達10年期間內
  （56年興建至76年死亡），無償提供原告興建家廟作為祭祀之
  可能？被告此部分辯解，亦難採信。
5.綜上，原告與葉桂枝間成立借名登記契約，被告因繼承而登記
  為系爭房地之所有人，並曾與劉嘉棟簽訂系爭64年協議書，自
  應受上開借名登記契約之拘束（下稱系爭借名登記契約）。
(二)系爭借名登記契約是否因違反土地法第30條之規定而無效？
  按依系爭58年、64年協議書簽訂時有效施行之土地法第30條（
  64年7 月24日修正公布前）規定，私有農地所有權之移轉，其
  承受人以承受後能自耕者為限。系爭土地部分地目編為田（重
  測前落臺北縣新店鎮○○段芊蓁湖小段15、16地號），屬農地
  ，僅取得自耕能力者始能登記為所有權人。依系爭58年、64年
  協議書內容，雖未見有關於俟原告得登記為所有權人時，再為
  移轉登記之記載，證人劉耀仁上開證言，亦未提及劉嘉棟與葉
  桂枝、被告簽訂系爭58年、64年協議書時有此目的，惟系爭土
  地既僅限取得自耕能力者始能登記為所有權人，劉嘉棟事後亦
  確將系爭土地登記於具有自耕農身分之葉桂枝名下（見本院卷
  (一)第143 頁葉桂枝身分證影本），參以系爭64年協議書載明以
  葉桂枝名義「暫時登記」之情，應可推知劉嘉棟亦因考量原告
  無法登記為所有人，始暫時借用葉桂枝名義登記，至原告得登
  記為所有權人時為止，是原告主張劉嘉棟購買系爭土地後，礙
  於當時法令限制不具自耕農身分者承受農地，始借用葉桂枝之
  名義登記為系爭土地所有權人等情，堪予採信。被告雖抗辯系
  爭借名登記契約違反土地法第30條規定而無效云云。惟按64年
  7 月24日土地法第30條修正刪除前，關於農地之買賣，承買人
  雖係無自耕能力之人，惟如約定由承買人指定登記與任何有自
  耕能力之第三人，或具體約定登記與有自耕能力之特定第三人
  ，即非民法第246 條第1 項以不能之給付為契約之標的，難認
  其契約為無效。況所稱以不能之給付為契約之標的之無效契約
  ，乃指買賣契約而言，系爭借名登記契約並無上開無效事由，
  自難逕認系爭借名登記契約為無效，被告此部分辯解，洵屬無
  據。
(三)原告基於系爭借名登記契約之請求權並未罹於時效：
  系爭借名登記關係，依劉嘉棟與葉桂枝、被告簽訂系爭58年、
  64年協議書時之真意，係原告將出資買受之系爭土地，暫時登
  記在葉桂枝名下，而管理、使用、處分權仍屬原告之無名契約
  ，其契約著重在當事人間之信任關係，性質與委任契約類同，
  應類推適用委任關係終止、消滅之規定。而按委任關係，固因
  當事人一方死亡而消滅。但因委任事務之性質，不能消滅者，
  不在此限，民法第550 條定有明文。系爭借名登記契約，依其
  締約目的，既因原告不能登記為系爭土地之所有權人，始暫時
  借用葉桂枝之名義，而葉桂枝於76年7 月1 日死亡時，移轉登
  記仍受當時有效施行之土地法第30條關於私有農地所有權之移
  轉，其承受人須具自耕能力之限制，原告仍無法受移轉登記，
  是系爭借名登記契約之目的尚未達成，自不因葉桂枝死亡而使
  契約關係消滅，被告辯稱原告基於系爭借名登記契約之請求權
  ，應自葉桂枝死亡時起算時效期間，迄本件起訴時，已罹於時
  效云云，即無足採。又土地法第30條關於私有農地所有權之移
  轉，其承受人以能自耕者為限之規定，於89年1 月26日經修正
  刪除，原告基於系爭借名登記契約之請求權，至此始能行使，
  則其基於系爭借名登記契約行使權利，請求被告塗銷系爭土地
  登記名義，回復為原告所有，並以訴狀繕本送達表示終止兩造
  間之借名登記契約，並未罹於時效。
(四)原告得請求被告給付5,008萬3,645元：
1.民法第226 條第1 項規定：因可歸責於債務人之事由，致給付
  不能者，債權人得請求賠償損害。被告於74年間向土地銀行借
  款，於74年3 月3 日以系爭土地設定2,000 萬元最高限額抵押
  權為擔保，87年3 月17日除清償部分借款，另設定1,140 萬元
  最高限額抵押權為擔保，93年2 月20日設定第二順位最高限額
  抵押權1,000 萬元予顏弘毅，嗣被告無力清償，經土地銀行就
  系爭土地向本院民事執行處聲請強制執行，100 年8 月24日由
  高毓茹、林韋伶拍定等情，前已詳述，是原告原可依系爭借名
  登記契約請求被告塗銷系爭土地登記名義，回復為原告所有之
  給付，已處於不能之狀態，依上開規定，原告自得請求被告給
  付履行不能之損害賠償。
2.次按民法第226 條第1 項規定，債務人嗣後不能所負之損害賠
  償責任，係採取完全賠償之原則，且屬「履行利益」之損害賠
  償責任，該損害賠償之目的在於填補債權人因之所生之損害，
  其應回復者並非「原有狀態」，而係「應有狀態」，應將損害
  事故發生後之變動狀況考慮在內。故給付標的物之價格當以債
  務人應為給付之時為準，債權人起訴請求賠償時，債務人即有
  給付之義務，算定標的物價格時，應以起訴時之市價為準，如
  債權人於起訴前已曾為請求者，以請求時之市價為準，此觀同
  法第213 條第1 項及第216 條規定自明，最高法院著有92年度
  臺上字第829 號判決意旨可參。本件原告以起訴狀繕本之送達
  為終止系爭借名登記契約之表示，同時請求被告塗銷系爭土地
  登記名義，回復為原告所有，被告即有給付之義務，故算定標
  的物價格時，應以起訴時之市價為準。系爭房地經本院民事執
  行處囑託鑑價之結果，系爭土地之價值為4,886 萬2,095 元，
  建物（含附屬建物）為117 萬4,880 元，增建部分為46,670元
  ，合計5,008萬3,645元之情，有巨秉不動產估價師聯合事務所
  100 秉估字第10004001號建定報告書在卷可佐（見本院卷(二)第
  246-263 頁），是被告履行不能之賠償額應為系爭房地之現值
  即5,008萬3,645元。
五綜上所述，原告本於系爭借名登記契約、給付不能之法律關係
  ，請求被告給付5,008 萬3,645 元部分，為有理由，應予准許
  。至原告逾此部分請求，則為無理由，應予駁回。又本件原告
  勝訴部份，兩造分別陳明願供擔保請准宣告假執行，或免為假
  執行核無不合，爰分別酌定相當之擔保金額，予以准許。至原
  告敗訴部分，其假執行之聲請已失其附麗，應予駁回。
六本件事證已臻明確，兩造其餘攻擊防禦方法，及未予援用之證
  據，經本院斟酌後，認均不足以影響本判決之結果，自無逐一
  詳予論駁之必要，附此敘明。
七訴訟費用負擔之依據：民事訴訟法第79條。
中    華    民    國    100   年    12    月    9     日
                  民事第六庭    法  官  邱蓮華
如對本判決上訴，須於判決送達後20日內向本院提出上訴狀。如
委任律師提起上訴者，應一併繳納上訴審裁判費。
中    華    民    國   100    年    12    月    14    日
                                書記官  曾寶生